臺灣板橋地方法院刑事判決             100年度易字第2674號
公  訴  人  臺灣板橋地方法院檢察署檢察官
被      告  李俊霖
上列被告因傷害案件，經檢察官提起公訴（100 年度偵字第1824
6 號），因被告於本院準備程序中就被訴事實為有罪之陳述，本
院告知被告簡式審判程序之旨，並聽取當事人之意見後，由本院
裁定改依簡式審判程序進行，判決如下：
    主  文
李俊霖犯傷害罪，處拘役貳拾日，如易科罰金，以新臺幣壹仟元
折算壹日。
    事  實
一、李俊霖與馬玉貞曾係同居之男女朋友，2 人間具有家庭暴力
    防治法第3 條第2 款所定之家庭成員關係。李俊霖於民國10
    0 年5 月31日凌晨1 時55分許，在渠等位於新北市○○區○
    ○路24之1 號11樓居所，因細故與馬玉貞發生口角爭執，竟
    基於傷害之犯意，徒手毆打馬玉貞之臉部，致馬玉貞因而受
    有右側臉腫脹約3.0 公分、左側臉部腫脹約3.7 公分等傷害
    。
二、案經馬玉貞訴由新北市政府警察局三重分局報告臺灣板橋地
    方法院檢察署檢察官偵查起訴。
    理  由
一、查本案被告李俊霖所犯並非死刑、無期徒刑、最輕本刑為3
    年以上有徒刑之罪或高等法院管轄第一審案件，而其於準備
    程序進行中，被告先就被訴事實為有罪之陳述，經法官告知
    簡式審判程序之旨，並聽取公訴人及被告之意見後，本院認
    適宜改依簡式審判程序進行，爰依刑事訴訟法第273 條之1
    第1 項、第284 條之1 之規定，由本院裁定進行簡式審判程
    序，合先敘明。
二、上揭事實，業據被告於本院審理時坦承不諱，核與告訴人馬
    玉貞於警詢時指訴之情節大致相符，並有新北市立聯合醫院
    診斷證明書1 紙在卷可憑（見100 年度偵字第18246 號卷第
    9 頁），足認被告之自白核與事實相符，自可採為認定事實
    之依據，本件事證明確，被告犯行堪以認定。
三、按家庭暴力者，謂家庭成員間實施身體或精神上不法侵害之
    行為；又家庭暴力罪者，謂家庭成員間故意實施家庭暴力行
    為而成立其他法律所規定之犯罪，家庭暴力防治法第2 條第
    1 項、第2 項分別定有明文。本件被告與告訴人同居於上址
    ，業據被告、告訴人陳明在卷，是其2 人即屬家庭暴力防治
    法第3 條第2 款規定之同居關係，故被告毆打告訴人成傷，
    已屬家庭成員間實施身體或精神上不法侵害之行為，即為家
    庭暴力防治法第2 條第1 項所稱之家庭暴力，且構成家庭暴
    力防治法第2 條第2 項之家庭暴力罪及刑法上之傷害罪，惟
    因家庭暴力防治法之上開規定並無罰則之規定，是以應僅依
    刑法傷害罪之規定予以論罪科刑。是核被告所為，係犯刑法
    第277 條第1 項之傷害罪。爰審酌被告之素行、智識程度，
    不思以正當、理性溝通之方式解決感情糾紛，竟以肢體暴力
    相向而為本件傷害犯行，致告訴人受有事實欄所載之傷害，
    兼衡其犯罪動機、目的、手段、告訴人所受傷勢，且被告迄
    未與告訴人達成和解，暨其犯罪後坦承犯行之態度等一切情
    狀，量處如主文所示之刑，並諭知易科罰金之折算標準，以
    資懲儆。
據上論斷，應依刑事訴訟法第273 條之1 第1 項、第299 條第1
項前段，刑法第277 條第1 項、第41條第1 項前段，刑法施行法
第1條之1 ，判決如主文。
本案經檢察官張慶林到庭執行職務。
中    華    民    國    100     年    8     月    31  日
                  刑事第十一庭  法  官  錢衍蓁
上列正本證明與原本無異。
如不服本判決，應於判決送達後10日內敘明上訴理由，向本院提
出上訴狀 (應附繕本) ，上訴於臺灣高等法院。其未敘述上訴理
由者，應於上訴期間屆滿後20日內向本院補提理由書「切勿逕送
上級法院」。
                                書記官  劉靜慧
中    華    民    國   100    年    9     月    1     日
中華民國刑法第277條（普通傷害罪）
傷害人之身體或健康者，處3年以下有期徒刑、拘役或1千元以下
罰金。
犯前項之罪因而致人於死者，處無期徒刑或7年以上有期徒刑；
致重傷者，處3年以上10年以下有期徒刑。